最高法院刑事裁定　　　　　　　　　　　　　　　　八十八年度台抗字第二五三號
　　抗　告　人　甲　○
右抗告人因違反醫師法案件，不服台灣高等法院台中分院中華民國八十八年四月二十
九日駁回聲請再審之裁定（八十八年度聲再字第七八號），提起抗告，本院裁定如左
：
    主  文
抗告駁回。
    理  由
按有罪之判決確定後，為受判決人之利益聲請再審，必其聲請之理由合於刑事訴訟法
第四百二十條第一項所定之情形之一，始足當之。又第四百二十一條所定有足以影響
於判決之重要證據漏未審酌者，得為受判決人之利益聲請再審，亦以不得上訴於第三
審之案件為限。經核抗告人之確定判決認抗告人有違反醫師法第二十八條第二項未取
得合法醫師資格擅自執行醫療業務因而致人重傷之犯行，為得上訴於第三審之案件，
自不合於刑事訴訟法第四百二十一條所定得為受判決人之利益聲請再審之要件。又刑
事訴訟法第四百二十條第一項第六款之「發見確實之新證據」，係指該證據從形式上
觀察，無顯然之瑕疵，毋須經過調查程序，可認為足以動搖原確定判決者而言。本件
原裁定以抗告人甲○聲請再審意旨略以：臺灣高等法院臺中分院七十九年度上訴字第
一二七七號確定判決認定抗告人有違反醫師法未取得合法醫師資格擅自執行醫療業務
因而致人重傷之犯行，然抗告人發現有下列各項新證據，足證抗告人有應受無罪之判
決之原因，爰聲請再審云云，並提出臺灣臺中地方法院檢察署七十九年度偵字第七八
三號檢察官起訴書、臺灣高等法院臺中分院七十九年度上訴字第一二七七號判決繕本
、行政院秘書處八十七年訴移字第九二六四四號函文影本、司法院秘書長八八秘台復
字第○○七一八號函、聯合報八十八年三月三十日報紙一張、臺灣高等法院臺中分院
八十七年度聲再字第三○五號裁定影本、本院八十八年度台抗字第九十二號裁定影本
、臺灣臺南監獄出監證明書等證據為證。惟查有罪之判決確定後，為受判決人之利益
聲請再審，必其聲請之理由合於刑事訴訟法第四百二十條第一項所定之情形之一，或
第四百二十一條有足以影響於判決之重要證據漏未審酌者始足當之。經核抗告人聲請
再審所提之上開各證據，並非確實之新證據，且與上述得為聲請再審理由之要件無一
相符，因認其聲請為無理由，乃裁定駁回抗告人再審之聲請。經核於法尚無違誤，抗
告意旨，仍執前詞，任憑己見，空言漫指原裁定不當，為無理由，應予駁回。
據上論結，應依刑事訴訟法第四百十二條，裁定如主文。
中      華      民      國    八十八    年      七      月    二十九    日
                              最高法院刑事第十一庭
                                  審判長法官  陳  炳  煌
                                        法官  陳  正  庸
                                        法官  陳  世  雄
                                        法官  陳  東  誥
                                        法官  張  春  福
      右正本證明與原本無異
                                              書  記  官
中      華      民      國    八十八    年      八      月      四      日
